最  高  行  政  法  院  裁  定
111年度聲再字第384號
聲  請  人  李來旺                                     
上列聲請人因與相對人臺北市市場處等間訴訟救助及選任訴訟代
理人事件，對於中華民國111年6月30日本院111年度聲再字第30
號裁定，聲請再審，本院裁定如下：
　　主  文
再審之聲請駁回。
再審訴訟費用由聲請人負擔。
　　理  由
一、按對於終審法院之裁定有所不服，除合於法定再審原因得聲
    請再審外，不容以其他之方法聲明不服，故不服終審法院之
    裁定而未以聲請再審之程序為之者，仍應視其為再審之聲請
    ，而依聲請再審程序調查裁判。本件聲請人提出「行政訴訟
    再審之訴起訴狀」對於本院確定裁定聲明不服，依上說明，
    仍應視其為再審之聲請，而依聲請再審程序調查裁判。次按
    對於確定裁定聲請再審，應依行政訴訟法第283條準用同法
    第277條第1項第4款之規定表明再審理由，此為必須具備之
    程式。所謂表明再審理由，必須指明確定裁定有如何合於再
    審事由之具體情事，始為相當。倘僅泛言有何條款之再審事
    由，而無具體情事者，尚難謂已合法表明再審理由，所為再
    審之聲請，即屬不合法。
二、本件聲請人主張本院111年度聲再字第30號確定裁定（下稱
    原確定裁定）有行政訴訟法第273條第1項第2款（聲請人誤
    繕為第2項）所定事由，對之聲請再審，經核其聲請狀內表
    明之再審理由，無非說明其對於前訴訟程序確定裁判不服之
    理由，而對於原確定裁定究有如何合於行政訴訟法第273條
    第1項第2款規定裁定理由與主文顯有矛盾之具體情事，則未
    據敘明，依上開規定及說明，其聲請自非合法。而聲請人雖
    具狀請求傳訊證人、勘驗現場，惟本件聲請再審既為不合法
    ，此部分請求調查證據，自無必要。另聲請人聲請再審，原
    未據繳納裁判費，經本院審判長於民國111年10月14日裁定
    命於裁定送達後7日內補正，聲請人補正繳納裁判費後，雖
    於111年11月1日再具狀請求廢棄本院補費裁定及聲請訴訟救
    助及選任訴訟代理人。惟查，該補費裁定乃訴訟程序進行中
    之裁定，並無准許不服之特別規定，依行政訴訟法第265條
    規定，不得聲明不服；又聲請人已繳交本件聲請再審裁判費
    新臺幣1,000元，有繳費收據可稽，即無再依其聲請准予訴
    訟救助之必要。此外，本件係聲請再審事件，依行政訴訟法
    第241條之1第1項規定，無律師強制代理之適用，聲請人聲
    請本院選任律師為其訴訟代理人，亦屬無據，均附此敘明。
    　　
三、據上論結，本件聲請為不合法。依行政訴訟法第283條、第
　　278條第1項、第104條、民事訴訟法第95條、第78條，裁定
    如主文。
中　　華　　民　　國　　111 　年　　11　　月　　24　　日
                    最高行政法院第三庭
                        審判長法官  胡  方  新
　　　　　　　　　　　　      法官  曹  瑞  卿
　　　　　　　　　　　　　　　法官　林  惠  瑜
                              法官　梁  哲  瑋
                              法官　蕭  惠  芳

以  上  正  本  證  明  與  原  本  無  異
中　　華　　民　　國　　111 　年　　11　　月　　24　　日
　　　　　　　　　　　　　　　書記官　高  玉  潔